臺灣高等法院臺中分院刑事裁定
                                    110年度上訴字第240號
                                    110年度上訴字第251號
                                    110年度上訴字第252號
                                    110年度上訴字第253號
上  訴  人
即  被  告  馬淵俊



上  訴  人
即  被  告  宋友吉


選任辯護人  聶嘉嘉律師
上  訴  人
即  被  告  劉俊佑


上  訴  人
即  被  告  吳文進



上  訴  人
即  被  告  陳志杰



選任辯護人  陳國瑞律師
上  訴  人
即  被  告  黃子盛



上  訴  人
即  被  告  李重熹


上  訴  人
即  被  告  鄭傑陽


上  訴  人
即  被  告  蔡文耀


上  訴  人
即  被  告  林朝彬


上  訴  人
即  被  告  陳泰安


上  訴  人
即  被  告  張豈源


選任辯護人  林君鴻律師
上  訴  人
即  被  告  陸威廷


上  訴  人
即  被  告  賴冠勳


上  訴  人
即  被  告  戴月琴


上  訴  人
即  被  告  周佑穎


上  訴  人
即  被  告  陳衣訢



上二人共同
選任辯護人  黃仕勳律師
上  訴  人
即  被  告  洪彙嵐


上  訴  人
即  被  告  梁籍方


上  訴  人
即  被  告  陳潮葦


上  訴  人
即  被  告  楊遠澤



上  訴  人
即  被  告  楊鴻龍



上  訴  人
即  被  告  張志偉


上  訴  人
即  被  告  張量宇


上  訴  人
即  被  告  彭文新


上  訴  人
即  被  告  翁志祥


上  訴  人
即  被  告  倪嘉麒


上  訴  人
即  被  告  林賢偉


上  訴  人
即  被  告  林益安


上  訴  人
即  被  告  黃冠樺


上  訴  人
即  被  告  曲紘璋（原名曲容雋）



上  訴  人
即  被  告  張家崑


上  訴  人
即  被  告  葉佳軒


上四人共同
選任辯護人  王炳人律師
上  訴  人
即  被  告  陳鈺明


上  訴  人
即  被  告  吳振明


上  訴  人
即  被  告  洪唯智


選任辯護人  范成瑞律師
上  訴  人
即  被  告  班雪峰


上  訴  人
即  被  告  洪如麗




選任辯護人  王瑜玲律師
上  訴  人
即  被  告  劉子銓


上  訴  人
即  被  告  彭凱銘


上  訴  人
即  被  告  林陳威


上  訴  人
即  被  告  王亞惟


上四人共同
選任辯護人  蔡伊雅律師
上  訴  人
即  被  告  陳維洋


上  訴  人
即  被  告  林信佑


選任辯護人  李進建律師
上  訴  人
即  被  告  張竣鎰


上  訴  人
即  被  告  胡承德



上  訴  人
即  被  告  詹昕澄




上  訴  人
即  被  告  蔡瑋婷


被      告  賴明建




被      告  楊雅婷


被      告  陳智鉉


被      告  郭遠諒


被      告  李治頡


被      告  王彥為




被      告  玲振軒



選任辯護人  張桂真律師（法律扶助律師）
被      告  呂佳嶧


上  訴  人
即  被  告  林涵云



選任辯護人  陳志峯律師
上  訴  人
即  被  告  張展瑜


上  訴  人
即  被  告  張展維


上二人共同
選任辯護人  鄭廷萱律師
上  訴  人
即  被  告  李冠俞




上  訴  人
即  被  告  陳裕仁


上  訴  人
即  被  告  邱帥仁


上三人共同
選任辯護人  張淳軒律師
上  訴  人
即  被  告  范育維



上  訴  人
即  被  告  王冠捷


上  訴  人
即  被  告  王惠如


上三人共同
選任辯護人  徐明豪律師
上  訴  人
即  被  告  林星辰


上  訴  人
即  被  告  李嘉浤


上二人共同
選任辯護人  張太祥律師
上  訴  人
即  被  告  黃盟貿


上  訴  人
即  被  告  呂韋德




上二人共同
選任辯護人  許文鐘律師
上  訴  人
即  被  告  徐瑞俞



選任辯護人  鄭堯駿律師
            陳思成律師
上  訴  人
即  被  告  李廉閎



上  訴  人
即  被  告  彭建銘


上二人共同
選任辯護人  吳凱玲律師
上  訴  人
即  被  告  張雅斯


上  訴  人
即  被  告  楊昕哲


上二人共同
選任辯護人  蔡仲威律師
上  訴  人
即  被  告  趙柏奕


上  訴  人
即  被  告  黃炫默


上  訴  人
即  被  告  呂鼎濬





上  訴  人
即  被  告  黃國勛



上四人共同
選任辯護人  李嘉耿律師
上  訴  人
即  被  告  王綸新



上  訴  人
即  被  告  莊岱賢


上二人共同
選任辯護人  王瑜玲律師
上  訴  人
即  被  告  謝秉諺


上  訴  人
即  被  告  張家倫


上二人共同
選任辯護人  林俊儀律師 
上  訴  人
即  被  告  吳名宸



選任辯護人  林俊儀律師
            王捷拓律師
上  訴  人
即  被  告  陳尚瑋



選任辯護人  蔡仲威律師

上列上訴人即被告等因違反組織犯罪條例等案件（本院110年度
上訴字第240、251、252、253號），本院裁定如下：
    主  文
馬淵俊、宋友吉、劉俊佑、吳文進、陳志杰、黃子盛、李重熹、
鄭傑陽、蔡文耀、林朝彬、陳泰安、張豈源、陸威廷、賴冠勳、
戴月琴、周佑穎、陳衣訢、洪彙嵐、梁籍方、陳潮葦、楊遠澤、
楊鴻龍、張志偉、張量宇、彭文新、翁志祥、倪嘉麒、林賢偉、
林益安、黃冠樺、曲紘璋（原名曲容雋）、張家崑、葉佳軒、陳
鈺明、吳振明、洪唯智、班雪峰、洪如麗、劉子銓、彭凱銘、林
陳威、王亞惟、陳維洋、林信佑、張竣鎰、胡承德、詹昕澄、蔡
瑋婷、賴明建、楊雅婷、陳智鉉、郭遠諒、李治頡、王彥為、玲
振軒、呂佳嶧、林涵云、張展瑜、張展維、李冠俞、陳裕仁、邱
帥仁、范育維、王冠捷、王惠如、林星辰、李嘉浤、黃盟貿、呂
韋德、徐瑞俞、李廉閎、彭建銘、張雅斯、楊昕哲、趙柏奕、黃
炫默、呂鼎濬、黃國勛、王綸新、莊岱賢、謝秉諺、張家倫、吳
名宸、陳尚瑋均自民國壹佰壹拾年貳月拾柒日起限制出境、出海
捌月。
    理  由
一、按刑事訴訟法於民國108年6月19日經總統以華總一義字第10
&ZZZZ; &ZZZZ; 000000000號令增訂第93條之2至第93條之6條文
    ，並自修正
    公布後6個月即108年12月19日起生效施行。又依刑事訴訟法
    施行法第7條之11第2項、第3項之規定，上開增訂通過之刑
    事訴訟法施行前，偵查或審判中經限制出境、出海者，應於
    生效施行之日起2個月內，依刑事訴訟法第8章之1規定重為
    處分，逾期未重為處分者，原處分失其效力；依前項規定重
    為處分者，期間依刑事訴訟法第93條之3之規定重新起算。
    但犯最重本刑為有期徒刑10年以下之罪者，審判中之限制出
    境、出海期間，連同原處分期間併計不得逾5年。而按「被
    告犯罪嫌疑重大，而有下列各款情形之一者，必要時檢察官
    或法官得逕行限制出境、出海。但所犯係最重本刑為拘役或
    專科罰金之案件，不得逕行限制之：一、無一定之住、居所
    者。二、有相當理由足認有逃亡之虞者。三、有相當理由足
    認有湮滅、偽造、變造證據或勾串共犯或證人之虞者」、「
    偵查中檢察官聲請延長限制出境、出海，第一次不得逾4月
    ，第2次不得逾2月，以延長2次為限。審判中限制出境、出
    海每次不得逾8月，犯最重本刑為有期徒刑10年以下之罪者
    ，累計不得逾5年；其餘之罪，累計不得逾10年」，修正後
    即現行刑事訴訟法第93條之2第1項、第93條之3第2項分別定
    有明文。
二、經查，上訴人即被告馬淵俊、宋友吉、劉俊佑、吳文進、陳
    志杰、黃子盛、李重熹、鄭傑陽、蔡文耀、林朝彬、陳泰安
    、張豈源、陸威廷、賴冠勳、戴月琴、周佑穎、陳衣訢、洪
    彙嵐、梁籍方、陳潮葦、楊遠澤、楊鴻龍、張志偉、張量宇
    、彭文新、翁志祥、倪嘉麒、林賢偉、林益安、黃冠樺、曲
    紘璋、張家崑、葉佳軒、陳鈺明、吳振明、洪唯智、班雪峰
    、洪如麗、劉子銓、彭凱銘、林陳威、王亞惟、陳維洋、林
    信佑、張竣鎰、胡承德、詹昕澄、蔡瑋婷、林涵云、張展瑜
    、張展維、李冠俞、陳裕仁、邱帥仁、范育維、王冠捷、王
    惠如、林星辰、李嘉浤、黃盟貿、呂韋德、徐瑞俞、李廉閎
    、彭建銘、張雅斯、楊昕哲、趙柏奕、黃炫默、呂鼎濬、黃
    國勛、王綸新、莊岱賢、謝秉諺、張家倫、吳名宸、陳尚瑋
    、被告賴明建、楊雅婷、陳智鉉、郭遠諒、李治頡、王彥為
    、玲振軒、呂佳嶧（下稱被告王綸新等84人）等人因違反組
    織犯罪條例等案件，前經臺灣臺中地方檢察署檢察官提起公
    訴，認被告王綸新等84人分別涉犯組織犯罪防制條例第3條
    第1項之發起、主持、操縱、指揮、參與犯罪組織罪、同法
    第4條第1項之招募他人加入犯罪組織罪、及刑法第339條之4
    第1項第2款之加重詐欺取財罪等罪，嗣經臺灣臺中地方法院
    以109年度重訴字第1341、1888號判決分別判處被告王綸新
    共同犯發起犯罪組織罪，處有期徒刑2年5月，並應於刑之執
    行前，令入勞動場所強制工作3年。又犯三人以上共同詐欺
    取財罪，共1279罪，各處有期徒刑1年6月。主刑部分應執行
    有期徒刑5年。被告謝秉諺共同犯指揮犯罪組織罪，處有期
    徒刑1年10月，並應於刑之執行前，令入勞動場所強制工作3
    年。又犯三人以上共同詐欺取財罪，共598罪，各處有期徒
    刑1年4月。主刑部分應執行有期徒刑4年。被告莊岱賢共同
    犯指揮犯罪組織罪，處有期徒刑1年10月，並應於刑之執行
    前，令入勞動場所強制工作3年。又犯三人以上共同詐欺取
    財罪，共680罪，各處有期徒刑1年4月。主刑部分應執行有
    期徒刑4年2月。被告張家倫共同犯指揮犯罪組織罪，處有期
    徒刑1年10月，並應於刑之執行前，令入勞動場所強制工作3
    年。又犯三人以上共同詐欺取財罪，共680罪，各處有期徒
    刑1年4月。主刑部分應執行有期徒刑4年2月。被告吳名宸共
    同犯指揮犯罪組織罪，處有期徒刑2年，並應於刑之執行前
    ，令入勞動場所強制工作3年。又犯三人以上共同詐欺取財
    罪，共739罪，各處有期徒刑1年5月。主刑部分應執行有期
    徒刑4年8月。被告陳尚瑋共同犯發起犯罪組織罪，累犯，處
    有期徒刑2年6月，並應於刑之執行前，令入勞動場所強制工
    作3年。又犯三人以上共同詐欺取財罪，共1279罪，均累犯
    ，各處有期徒刑1年7月。主刑部分應執行有期徒刑5年6月。
    被告馬淵俊犯三人以上共同詐欺取財罪，共599罪，各處有
    期徒刑1年1月。應執行有期徒刑2年8月。被告宋友吉犯三人
    以上共同詐欺取財罪，共599罪，各處有期徒刑1年。應執行
    有期徒刑2年5月。被告劉俊佑犯三人以上共同詐欺取財罪，
    共599罪，各處有期徒刑1年。應執行有期徒刑2年5月。被告
    賴明建犯三人以上共同詐欺取財罪，共599罪，各處有期徒
    刑1年。應執行有期徒刑2年。被告吳文進犯三人以上共同詐
    欺取財罪，共599罪，各處有期徒刑1年。應執行有期徒刑2
    年5月。被告陳志杰犯三人以上共同詐欺取財罪，共599罪，
    各處有期徒刑1年。應執行有期徒刑2年5月。被告黃子盛犯
    三人以上共同詐欺取財罪，共599罪，各處有期徒刑1年。應
    執行有期徒刑2年5月。被告李重熹犯三人以上共同詐欺取財
    罪，共599罪，各處有期徒刑1年。應執行有期徒刑2年5月。
    被告劉子銓犯三人以上共同詐欺取財罪，共502罪，均累犯
    ，各處有期徒刑1年1月。應執行有期徒刑2年6月。被告鄭傑
    陽犯三人以上共同詐欺取財罪，共502罪，各處有期徒刑1年
    。應執行有期徒刑2年4月。被告周佑穎犯三人以上共同詐欺
    取財罪，共599罪，各處有期徒刑1年。應執行有期徒刑2年1
    月。被告蔡文耀犯三人以上共同詐欺取財罪，共311罪，各
    處有期徒刑1年。應執行有期徒刑1年10月。被告林朝彬犯三
    人以上共同詐欺取財罪，共599罪，各處有期徒刑1年。應執
    行有期徒刑2年5月。被告陳泰安犯三人以上共同詐欺取財罪
    ，共599罪，各處有期徒刑1年。應執行有期徒刑2年5月。被
    告張豈源犯三人以上共同詐欺取財罪，共599罪，各處有期
    徒刑1年。應執行有期徒刑2年1月。被告陸威廷犯三人以上
    共同詐欺取財罪，共599罪，各處有期徒刑1年。應執行有期
    徒刑2年5月。被告彭凱銘犯三人以上共同詐欺取財罪，共50
    2罪，各處有期徒刑1年。應執行有期徒刑2年4月。被告楊雅
    婷犯三人以上共同詐欺取財罪，共599罪，各處有期徒刑1年
    。應執行有期徒刑2年5月。被告賴冠勳犯三人以上共同詐欺
    取財罪，共599罪，各處有期徒刑1年。應執行有期徒刑2年1
    月。被告戴月琴犯三人以上共同詐欺取財罪，共599罪，各
    處有期徒刑1年。應執行有期徒刑2年5月。被告陳衣訢犯三
    人以上共同詐欺取財罪，共599罪，各處有期徒刑1年1月。
    應執行有期徒刑2年8月。被告洪彙嵐犯三人以上共同詐欺取
    財罪，共599罪，各處有期徒刑1年。應執行有期徒刑2年。
    被告梁籍方犯三人以上共同詐欺取財罪，共599罪，各處有
    期徒刑1年。應執行有期徒刑2年。被告陳潮葦犯三人以上共
    同詐欺取財罪，共599罪，均累犯，各處有期徒刑1年1月。
    應執行有期徒刑2年7月。被告楊遠澤犯三人以上共同詐欺取
    財罪，共502罪，各處有期徒刑1年。應執行有期徒刑2年4月
    。被告楊鴻龍犯三人以上共同詐欺取財罪，共599罪，各處
    有期徒刑1年。應執行有期徒刑2年5月。被告張志偉犯三人
    以上共同詐欺取財罪，共599罪，各處有期徒刑1年。應執行
    有期徒刑2年5月。被告黃冠樺犯三人以上共同詐欺取財罪，
    共681罪，各處有期徒刑1年。應執行有期徒刑2年4月。被告
    曲紘璋犯三人以上共同詐欺取財罪，共681罪，各處有期徒
    刑1年。應執行有期徒刑2年4月。被告張量宇犯三人以上共
    同詐欺取財罪，共681罪，各處有期徒刑1年。應執行有期徒
    刑2年4月。被告張家崑犯三人以上共同詐欺取財罪，共681
    罪，各處有期徒刑1年。應執行有期徒刑2年4月。被告彭文
    新犯三人以上共同詐欺取財罪，共681罪，各處有期徒刑1年
    1月。應執行有期徒刑2年8月。被告翁志祥犯三人以上共同
    詐欺取財罪，共681罪，各處有期徒刑1年。應執行有期徒刑
    2年4月。被告倪嘉麒犯三人以上共同詐欺取財罪，共681罪
    ，各處有期徒刑1年。應執行有期徒刑2年6月。被告林賢偉
    犯三人以上共同詐欺取財罪，共681罪，各處有期徒刑1年。
    應執行有期徒刑2年4月。被告林陳威犯三人以上共同詐欺取
    財罪，共681罪，各處有期徒刑1年。應執行有期徒刑2年4月
    。被告林益安犯三人以上共同詐欺取財罪，共681罪，各處
    有期徒刑1年。應執行有期徒刑2年4月。被告陳智鉉犯三人
    以上共同詐欺取財罪，共681罪，各處有期徒刑1年。應執行
    有期徒刑2年4月。被告郭遠諒犯三人以上共同詐欺取財罪，
    共681罪，各處有期徒刑1年；應執行有期徒刑2年。被告葉
    佳軒犯三人以上共同詐欺取財罪，共681罪，各處有期徒刑1
    年。應執行有期徒刑2年4月。被告李治頡犯三人以上共同詐
    欺取財罪，共681罪，各處有期徒刑1年。應執行有期徒刑2
    年4月。被告陳鈺明犯三人以上共同詐欺取財罪，共681罪，
    各處有期徒刑1年1月。應執行有期徒刑2年8月。被告吳振明
    犯三人以上共同詐欺取財罪，共681罪，各處有期徒刑1年。
    應執行有期徒刑2年6月。被告洪唯智犯三人以上共同詐欺取
    財罪，共615罪，各處有期徒刑1年。應執行有期徒刑2年3月
    。被告班雪峰犯三人以上共同詐欺取財罪，共681罪，各處
    有期徒刑1年。應執行有期徒刑2年6月。被告王彥為犯三人
    以上共同詐欺取財罪，共681罪，均累犯，各處有期徒刑1年
    1月。應執行有期徒刑2年8月。被告洪如麗犯三人以上共同
    詐欺取財罪，共681罪，各處有期徒刑1年2月。應執行有期
    徒刑3年。被告王亞惟犯三人以上共同詐欺取財罪，共681罪
    ，各處有期徒刑1年。應執行有期徒刑2年4月。被告陳維洋
    犯三人以上共同詐欺取財罪，共681罪，各處有期徒刑1年。
    應執行有期徒刑2年4月。被告林信佑犯三人以上共同詐欺取
    財罪，共681罪，各處有期徒刑1年。應執行有期徒刑2年。
    被告張竣鎰犯三人以上共同詐欺取財罪，共681罪，各處有
    期徒刑1年。應執行有期徒刑2年4月。被告玲振軒犯三人以
    上共同詐欺取財罪，共681罪，各處有期徒刑1年。應執行有
    期徒刑2年4月。被告呂佳嶧犯三人以上共同詐欺取財罪，共
    681罪，各處有期徒刑1年。應執行有期徒刑2年4月。被告胡
    承德犯三人以上共同詐欺取財罪，共681罪，均累犯，各處
    有期徒刑1年1月。應執行有期徒刑2年10月。被告詹昕澄犯
    三人以上共同詐欺取財罪，共681罪，各處有期徒刑1年。應
    執行有期徒刑2年1月。被告蔡瑋婷犯三人以上共同詐欺取財
    罪，共681罪，各處有期徒刑1年1月。應執行有期徒刑2年8
    月。被告李冠俞犯三人以上共同詐欺取財罪，共740罪，各
    處有期徒刑1年。應執行有期徒刑2年4月。被告張展瑜犯三
    人以上共同詐欺取財罪，共740罪，各處有期徒刑1年。應執
    行有期徒刑2年5月。被告范育維犯三人以上共同詐欺取財罪
    ，共701罪，各處有期徒刑1年1月。應執行有期徒刑2年4月
    。被告林星辰犯三人以上共同詐欺取財罪，共740罪，各處
    有期徒刑1年。應執行有期徒刑2年。被告陳裕仁犯三人以上
    共同詐欺取財罪，共740罪，各處有期徒刑1年。應執行有期
    徒刑2年3月。被告黃盟貿犯三人以上共同詐欺取財罪，共35
    3罪，各處有期徒刑1年。應執行有期徒刑1年10月。被告林
    涵云犯三人以上共同詐欺取財罪，共740罪，各處有期徒刑
    1年。應執行有期徒刑2年3月。被告王冠捷犯三人以上共同
    詐欺取財罪，共740罪，各處有期徒刑1年1月。應執行有期
    徒刑2年5月。被告張展維犯三人以上共同詐欺取財罪，共74
    0罪，各處有期徒刑1年。應執行有期徒刑2年6月。被告邱帥
    仁犯三人以上共同詐欺取財罪，共740罪，各處有期徒刑1年
    。應執行有期徒刑2年3月。被告王惠如犯三人以上共同詐欺
    取財罪，共740罪，各處有期徒刑1年。應執行有期徒刑2年
    。被告李嘉浤犯三人以上共同詐欺取財罪，共740罪，各處
    有期徒刑1年。應執行有期徒刑2年3月。被告呂韋德犯三人
    以上共同詐欺取財罪，共701罪，各處有期徒刑1年。應執行
    有期徒刑2年3月。被告徐瑞俞犯三人以上共同詐欺取財罪，
    共740罪，各處有期徒刑1年。應執行有期徒刑2年3月。被告
    張雅斯犯三人以上共同詐欺取財罪，共740罪，各處有期徒
    刑1年。應執行有期徒刑2年。被告李廉閎犯三人以上共同詐
    欺取財罪，共740罪，各處有期徒刑1年。應執行有期徒刑2
    年2月。被告彭建銘犯三人以上共同詐欺取財罪，共740罪，
    各處有期徒刑1年。應執行有期徒刑2年3月。被告楊昕哲犯
    三人以上共同詐欺取財罪，共740罪，各處有期徒刑1年。應
    執行有期徒刑2年3月。被告趙柏奕犯三人以上共同詐欺取財
    罪，共740罪，各處有期徒刑1年1月。應執行有期徒刑2年6
    月。被告黃炫默犯三人以上共同詐欺取財罪，共353罪，各
    處有期徒刑1年。應執行有期徒刑1年10月。被告呂鼎濬犯三
    人以上共同詐欺取財罪，共740罪，各處有期徒刑1年1月。
    應執行有期徒刑2年2月。被告黃國勛犯三人以上共同詐欺取
    財罪，共740罪，均累犯，各處有期徒刑1年2月。應執行有
    期徒刑3年。現在本院審理中，有前揭起訴書、原審判決書
    在卷足憑。又原審法院與本院於審理中認有對被告王綸新等
    84人限制出境、出海必要，被告王綸新等84人分別自109年6
    月2日、同年6月8日、同年6月19日、同年7月14日、同年8月
    3日、同年8月7日、同年9月28日予以限制出境、出海迄今，
    有原審法院109年6月5日中院麟刑光109重訴1341字第109004
    6397號函、109年6月8日中院麟刑光109重訴1341字第109004
    7345號函、109年6月23日中院麟刑光109重訴1341字第10900
    52526號函、109年6月23日中院麟刑光109重訴1341字第1090
    000000號函、109年7月15日中院麟刑光109重訴1341字第109
    0000000號函、109年8月4日中院麟刑光109重訴1341字第109
    0000000號函、109年8月10日中院麟刑光109重訴1341字第10
    00000000號函、109年8月12日中院麟刑光109重訴1341字第1
&ZZZZ; &ZZZZ; 000000000號函、109年9月30日中院麟刑光109重
    訴1888字第
&ZZZZ; &ZZZZ; 0000000000號函在卷可參。再觀諸檢察官起訴書
    及原審判決
    之認定，自形式上觀察，被告王綸新等84人所涉罪嫌顯屬重
    大，又衡諸被告王綸新等84人均經原審法院判處非輕之刑，
    客觀上增加畏罪逃亡之動機，可預期其逃匿以規避審判程序
    之進行及刑罰之執行之可能性甚高，且因本案涉及跨國詐騙
    集團，容可疑有國外接應之管道，有相當理由足認有逃亡之
    虞，被告王維新等84人原所具刑事訴訟法第93條之2第1項第
    2款限制出境、出海之事由依然存在；再酌以現今詐欺集團
    猖獗，被告王維新等84人所涉參與之詐欺集團係在境外設立
    機房實行詐欺，有損我國之國際形象，從而，本案既尚在本
    院審理中，本院基於國家審判權及刑罰執行權遂行之公益考
    量，衡諸比例原則，認被告王綸新等84人均確有繼續限制出
    境、出海之必要性，爰裁定被告王綸新等84人均自110年2月
    17日起限制出境、出海，並由本院通知執行機關即內政部移
    民署及海洋委員會海巡署偵防分署執行之。
據上論斷，依刑事訴訟法第93條之2第1項第2款、第93條之3第2
項，裁定如主文。
中　　華　　民　　國　 110　　年　　2 　　月　　4 　　日
            刑事第五庭    審判長法　官  鄭  永  玉
                                法　官  周  莉  菁
                                法　官  卓  進  仕
以上正本證明與原本無異。     
如不服本裁定，應於裁定送達後5日內向本院提出抗告書狀(須附
繕本)。
                                書記官  廖  家  莉
中　　華　　民　　國　 110　　年　　2 　　月　　5 　　日
臺灣高等法院臺中分院刑事裁定　　　　110年度上訴字第251號

上　訴　人　臺灣臺中地方檢察署檢察官
                    設
上　訴　人
即　被　告　李冠俞　男　（民國00年0月00日生）
                    身分證統一編號：Z000000000號
                    住○○市○○區○○里000鄰○○○路00
                      號
                    居高雄市○○區○○路0段000巷00弄00號
上　訴　人
即　被　告　張展瑜　男　（民國00年00月00日生）
                    身分證統一編號：Z000000000號
                    住○○市○鎮區○○街00巷00○0號
上　訴　人
即　被　告　范育維　男　（民國00年00月00日生）
                    身分證統一編號：Z000000000號
                    住新竹縣○○鄉○○○街00號
                    居新竹市○區○○路0000巷000號
上　訴　人
即　被　告　林星辰　男　（民國00年00月00日生）
                    身分證統一編號：Z000000000號
                    住○○市○區○○○街000號4樓
上　訴　人
即　被　告　陳裕仁　男　（民國00年00月0日生）
                    身分證統一編號：Z000000000號
                    住南投縣○○鄉○○巷00號
上　訴　人
即　被　告　黃盟貿　男　（民國00年00月0日生）
                    身分證統一編號：Z000000000號
                    住○○市○○區○○街00巷0號
上　訴　人
即　被　告　林涵云　女　（民國00年0月00日生）
                    身分證統一編號：Z000000000號
                    住○○市○○區○○街00○0號4樓
                    居桃園市○○區○○路000號9樓之7
選任辯護人　陳志峯律師
上　訴　人
即　被　告　王冠捷　男　（民國00年0月00日生）
                    身分證統一編號：Z000000000號
                    住○○市○區○○路000巷0弄0號4樓
上　訴　人
即　被　告　張展維　男　（民國00年00月0日生）
                    身分證統一編號：Z000000000號
                    住○○市○鎮區○○街00巷00○0號5樓
前列張展瑜、張展維共同
選任辯護人　鄭廷萱律師
上　訴　人
即　被　告　邱帥仁　男　（民國00年0月00日生）
                    身分證統一編號：Z000000000號
                    住○○○○○區○○○街000號5樓
前列李冠俞、陳裕仁、邱帥仁共同
選任辯護人　張淳軒律師
上　訴　人
即　被　告　王惠如　女　（民國00年0月00日生）
                    身分證統一編號：Z000000000號
                    住○○市○○區○○○路000巷00號
前列范育維、王冠捷、王惠如共同
選任辯護人　徐明豪律師
上　訴　人
即　被　告　李嘉浤　男　（民國00年0月00日生）
                    身分證統一編號：Z000000000號
                    住○○市○區○○街00巷0號
前列林星辰、李嘉浤共同
選任辯護人　張太祥律師
上　訴　人
即　被　告　呂韋德　男　（民國00年0月0日生）
                    身分證統一編號：Z000000000號
                    住○○市○○區○○路0號(基隆○○○○
                      ○○○○○)
                    居臺中市○○區○○街000號3樓之7
前列黃盟貿、呂韋德共同
選任辯護人　許文鐘律師
上　訴　人
即　被　告　徐瑞俞　男　（民國00年0月0日生）
                    身分證統一編號：Z000000000號
                    住○○市○○區○○路000巷0號
                    居桃園市○○區○○路00號3樓
選任辯護人　鄭堯駿律師
選任辯護人　陳思成律師
上　訴　人
即　被　告　張雅斯　女　（民國00年0月00日生）
                    身分證統一編號：Z000000000號
                    住○○市○○區○○路○○巷000號
上　訴　人
即　被　告　李廉閎　男　（民國00年00月0日生）
                    身分證統一編號：Z000000000號
                    住雲林縣○○鄉○○00○0號
                    居臺中市○○區○○○街000號3樓
上　訴　人
即　被　告　彭建銘　男　（民國00年0月00日生）
                    身分證統一編號：Z000000000號
                    住南投縣○○鎮○○巷0號
前列李廉閎、彭建銘共同
選任辯護人　吳凱玲律師
上　訴　人
即　被　告　楊昕哲　男　（民國00年00月00日生）
                    身分證統一編號：Z000000000號
                    住○○市○區○○○街000號11樓之7
前列張雅斯、楊昕哲共同
選任辯護人　蔡仲威律師
上　訴　人
即　被　告　趙柏奕　男　（民國00年0月0日生）
                    身分證統一編號：Z000000000號
                    住○○市○區○○街000號3樓之1
上　訴　人
即　被　告　黃炫默　男　（民國00年0月00日生）
                    身分證統一編號：Z000000000號
                    住○○市○○區○○街00巷0號
上　訴　人
即　被　告　呂鼎濬　男　（民國00年0月0日生）
                    身分證統一編號：Z000000000號
                    住臺中市豐原區市○路0號（臺中○○○
                      ○○○○○○）
                    居新竹縣○○鄉○○○00號4樓之3
                    居新竹縣○○鄉○○村○○路000號5樓之
                      1
上　訴　人
即　被　告　黃國勛　男　（民國00年00月00日生）
                    身分證統一編號：Z000000000號
                    住○○市○區○○路000○0號7樓
                    居臺中市○區○○路000巷00○0號
前列趙柏奕、黃炫默、呂鼎濬、黃國勛共同
選任辯護人　李嘉耿律師
被　　　告　李冠俞　男　（民國00年0月00日生）
                    身分證統一編號：Z000000000號
                    住○○市○○區○○里000鄰○○○路00
                      號
                    居高雄市○○區○○路0段000巷00弄00號
被　　　告　張展瑜　男　（民國00年00月00日生）
                    身分證統一編號：Z000000000號
                    住○○市○鎮區○○街00巷00○0號
被　　　告　范育維　男　（民國00年00月00日生）
                    身分證統一編號：Z000000000號
                    住新竹縣○○鄉○○○街00號
                    居新竹市○區○○路0000巷000號
被　　　告　陳裕仁　男　（民國00年00月0日生）
                    身分證統一編號：Z000000000號
                    住南投縣○○鄉○○巷00號
被　　　告　黃盟貿　男　（民國00年00月0日生）
                    身分證統一編號：Z000000000號
                    住○○市○○區○○街00巷0號
被　　　告　林涵云　女　（民國00年0月00日生）
                    身分證統一編號：Z000000000號
                    住○○市○○區○○街00○0號4樓
                    居桃園市○○區○○路000號9樓之7
被　　　告　張展維　男　（民國00年00月0日生）
                    身分證統一編號：Z000000000號
                    住○○市○鎮區○○街00巷00○0號5樓
被　　　告　李嘉浤　男　（民國00年0月00日生）
                    身分證統一編號：Z000000000號
                    住○○市○區○○街00巷0號
被　　　告　呂韋德　男　（民國00年0月0日生）
                    身分證統一編號：Z000000000號
                    住○○市○○區○○路0號(基隆○○○○
                      ○○○○○)
                    居臺中市○○區○○街000號3樓之7
被　　　告　徐瑞俞　男　（民國00年0月0日生）
                    身分證統一編號：Z000000000號
                    住○○市○○區○○路000巷0號
                    居桃園市○○區○○路00號3樓
被　　　告　李廉閎　男　（民國00年00月0日生）
                    身分證統一編號：Z000000000號
                    住雲林縣○○鄉○○00○0號
                    居臺中市○○區○○○街000號3樓
被　　　告　彭建銘　男　（民國00年0月00日生）
                    身分證統一編號：Z000000000號
                    住南投縣○○鎮○○巷0號
被　　　告　楊昕哲　男　（民國00年00月00日生）
                    身分證統一編號：Z000000000號
                    住○○市○區○○○街000號11樓之7
被　　　告　趙柏奕　男　（民國00年0月0日生）
                    身分證統一編號：Z000000000號
                    住○○市○區○○街000號3樓之1
被　　　告　黃炫默　男　（民國00年0月00日生）
                    身分證統一編號：Z000000000號
                    住○○市○○區○○街00巷0號
被　　　告　黃國勛　男　（民國00年00月00日生）
                    身分證統一編號：Z000000000號
                    住○○市○區○○路000○0號7樓
                    居臺中市○區○○路000巷00○0號
上列聲請人因受刑人數罪併罰有二裁判以上，聲請定其應執行之
刑（聲請案號：109年度偵字第4070號），本院裁定如下：
    主  文
因犯如附表所示各罪所處之刑，應執行有期徒刑年月。
    理  由
因販賣毒品等罪，經本院及臺灣臺中地方法院先後判處如附表所
示之刑，均經分別確定在案。茲檢察官聲請定其應執行之刑，本
院審核認聲請為正當，應定其應執行之刑，爰依刑事訴訟法第四
百七十七條第一項、刑法第五十三條、第五十一條第五款，裁定
如主文。
中　　華　　民　　國　 110　　年　　2 　　月　　5 　　日
                  刑事第五庭    審判長法　官

                                      法　官

                                      法　官
得抗告。
不得抗告。